【裁判字號】    97,交上更(二),8
【裁判日期】    980526
【裁判案由】    公共危險等
【裁判全文】
臺灣高等法院高雄分院刑事判決     97年度交上更(二)字第8號
上  訴  人  臺灣屏東地方法院檢察署檢察官
被      告      甲○○
選任辯護人      焦文城    律師
                施秉慧    律師
上列上訴人因被告公共危險案件，不服臺灣屏東地方法院91年度
交訴字第90號中華民國92年2 月11日第一審判決（起訴案號：臺
灣屏東地方法院檢察署90年度偵字第7091號），提起上訴判決後
經最高法院第二次發回更審，本院判決如下：
    主  文
原判決關於肇事逃逸部分撤銷。
甲○○駕駛動力交通工具肇事，致人受傷而逃逸，處有期徒刑拾
月，減為有期徒刑伍月，如易科罰金以銀元參佰元即新台幣玖佰
元折算壹日。
    事  實
一、甲○○於民國（以下同）90年9 月29日上午10時50分許（起
    訴書誤載為10月29日），駕駛鄭秀美所有、藍色車身掛有布
    棚之車牌號碼ＷＮ－2303號自用小貨車，由潮州往新園即由
    東向西方向，沿屏東縣潮州鎮○○路79巷口直行，欲返回其
    屏東縣新園鄉○○村○○路23號之住處，途經該巷與南京路
    交叉路口前，因未注意車前狀況及兩車併行間之距離，適有
    乙○○騎乘車牌號碼000 －0000號輕型機車於其同向前方行
    駛，甲○○繼續行駛通過乙○○機車旁邊時，竟疏未注意率
    而擦撞原來在其前方同向乙○○騎乘之車牌號碼000 －00
    00號之輕型機車之左後側，乙○○因此人車倒地，並受有左
    股骨幹骨折、左側第6 、7 、8 肋骨骨折、頭部外傷併腦挫
    傷、左小腿深部併脛肌撕裂傷等傷害（過失傷害部分業已據
    本院前審判決確定），詎甲○○車禍肇事後，明知該倒地之
    機車騎士被撞擊，衡情因此受有傷害甚至更嚴重之後果，應
    即採取救護或其他必要之措施，並向警察機關報告，不得駛
    離，竟為逃避應負之刑事責任，另萌生肇事逃逸之故意，未
    下車查看即迅速逃離現場。適有附近住家住戶謝萬基，聽聞
    上開撞擊聲，立即到肇事地點查看，發現一部藍色車身掛有
    布棚之自小貨車往西方向駛離，當時附近適又無其他同類型
    車輛經過，乃迅速騎機車自後追趕，雖未能記下車號，然因
    附近另一位姓名不詳之在場婦人將所記下之肇事車輛車牌號
    碼持至謝萬基住處交給追趕肇事車輛之謝萬基後，經報警查
    明該藍色自小貨車係鄭秀美所有，鄭秀美向警方聲稱該車係
    借予甲○○所使用，乃於同年10月31日下午8 時10分許，循
    線查獲。
二、案經乙○○訴由屏東縣警察局潮州分局移送臺灣屏東地方法
    院檢察署檢察官偵查起訴。
    理  由
壹、証据能力部分：
一、按「被告以外之人於審判外之言詞或書面陳述，除法律有規
    定者外，不得作為證據」；又「被告以外之人於偵查中向檢
    察官所為之陳述，除顯有不可信之情況者外，得為證據」；
    另「被告以外之人於審判外之陳述，雖不符刑事訴訟法第15
    9 條之1 至第159 條之4 之規定，而經當事人於審判程序同
    意作為證據，法院審酌該言詞陳述或書面陳述作成時之情況
    ，認為適當者，亦得為證據」；再「當事人、代理人或辯護
    人於法院調查證據時，知有第159 條第1 項不得為證據之情
    形，而未於言詞辯論終結前聲明異議者，視為有前項之同意
    」，刑事訴訟法第159 條第1 項、第159 條之1 及第159 條
    之5 分別定有明文，而上開規定之立法意旨在於傳聞證據未
    經當事人之反對詰問予以核實，原則上先予排除，惟若當事
    人已放棄詰問或未聲明異議，基於證據資料愈豐富，愈有助
    於真實發現之理念，且強化言詞辯論主義，法院自可承認該
    傳聞證據例外擁有證據能力。經查，本件被害人乙○○、證
    人鄭秀美於警詢、被害人乙○○、證人陳添財、謝萬基、梁
    鐘陽、鄭秀美於偵查中之陳述，及診斷證明書、照片等，雖
    均係被告以外之人於審判外之陳述，性質上屬傳聞證據，惟
    經檢察官、被告甲○○及辯護人於本院準備程序中同意作為
    證據，審酌該言詞及書面陳述作成時之情況，並查無其他不
    法之情狀，足認為得為本案之證據，依刑事訴訟法第159 條
    之1 第2項 、第159 條之5 之規定，得為證據，而有證據能
    力。
二、次按刑事訴訟法第159 條之4 規定，除前3 條之情形外，下
    列文書亦得為證據：「一除顯有不可信之情況外，公務員職
    務上製作之紀錄文書、證明文書。」，此係因公務員職務上
    製作之紀錄文書或證明文書，係公務員依職權所為，與其責
    任、信譽攸關，若有錯誤、虛偽，公務員可能因此擔負刑事
    及行政責任，且該等文書經常處於可能受公開檢查之狀態，
    其正確性及真實之保障極高，具有一定程度之不可代替性，
    而本件卷附之道路交通事故調查報告表、道路交通事故現場
    圖，均係公務員職務上製作之文書，經查無顯不可信之情況
    ，上開文書自均具有證據能力。
三、再按「除顯有不可信之情況外，公務員職務上製作之紀錄文
    書、證明文書」，刑事訴訟法第159條之4第1款亦定有明文
    。本件檢察官之現場勘驗報告，係臺灣屏東地方法院檢察署
    檢察官、書記官於職務上製作之紀錄及證明文書，且並無顯
    不可信之情況，自亦得作為證據。
貳、實體部分：
一、訊之被告甲○○固坦承向鄭秀美借用掛有布棚、車體藍色之
    上述車號WN-2303 號自用小貨車及於案發90年10月29日上午
    10時50分許上揭時間，行經屏東縣潮州鎮○○路79巷口肇事
    地點之情事不諱，惟矢口否認有何肇事逃逸犯行，辯稱：我
    駕車經過案發現場時並未發生車禍，也無發現有任何車禍發
    生，我向鄭秀美借用之車子右側擦撞痕跡原來就有，我並未
    撞到告訴人，告訴人對被撞擊之部位或稱被從後面被追撞，
    或稱機車左邊被撞，供述不一無法指認，而我偕同潮州鎮鎮
    民代表陳添財到醫院探望告訴人，願意賠償幾萬元那是為了
    了結此事，避免麻煩才託陳添財居間洽談和解，欲以保險金
    給付，惟告訴人認為金額過低而不同意，我並非承認有肇事
    逃逸之犯行云云。惟查：
（一）告訴人乙○○於前揭時地騎乘車牌號碼000 －0000號機車
      遭人駕車撞擊，因此受有左股骨幹骨折、左側第6 、7 、
      8 肋骨骨折、頭部外傷併腦挫傷及左小腿深部6 Ｘ1.5 公
      分併脛肌撕裂傷等傷害一節，已經告訴人乙○○指陳明確
      （見警卷第4 頁反面、偵查卷第6 頁、原審卷第17頁、本
      院上訴審卷第24頁），核與證人謝萬基及處理本件車禍之
      警員梁鐘陽證述告訴人於上述時地因車禍受傷之情節悉相
      符合（見偵查卷第12頁反面至第13頁、第17頁反面、原審
      卷第19頁至第20頁、第71頁反面至第72頁），並有道路交
      通事故調查報告表、告訴人受傷就診之屏東縣潮州鎮全民
      醫院出具之診斷證明書及車禍現場相片等在卷可證（見警
      卷第9 頁、第10頁、第12頁）。雖告訴人乙○○於警訊時
      僅指陳遭某藍色小貨車撞擊，並未看見該肇事車輛之車牌
      號碼，亦不知係由何人駕車等語（見警卷第4 頁），或稱
      被告駕駛小貨車從後撞到我所騎乘之機車（見偵查卷第6
      頁正面）。嗣於原審及本院上訴審審理中均稱：我被撞就
      暈了，被撞後倒在地上，被撞後機車翻轉過來，未看到被
      告的人，也沒有看到車牌，但確定是藍色小貨車從車尾撞
      上我等語（見原審卷第17頁、本院上訴審卷第24頁）。又
      於案發現場救助告訴人之證人謝萬基證稱：「係聽聞聲響
      出外查看，發現告訴人及車牌號碼000 －0000號機車均跌
      倒在地，某藍色有棚之自小貨車由沿南京路79巷向西駛離
      ，無法看見該車之車牌號碼，經趨前探視告訴人後，再騎
      車追趕該貨車未著，待返回住處後，經某不詳姓名年籍之
      婦人抄寫ＷＮ－2303號車牌號碼放置在其住處，並供稱是
      肇事車輛車牌，才轉知警員梁鐘陽循線追查被告」等情，
      亦據證人謝萬基及梁鐘陽證述在卷（見偵查卷第12頁反面
      、第17頁反面、原審卷第19頁、第20頁、第71頁反面至第
      72頁、第90頁至第91頁），故案發當時，告訴人乙○○、
      證人謝萬基及警員梁鐘陽均未親見肇事車輛車牌號碼，亦
      不知何人駕車肇事此點固無疑問。告訴人究竟係遭人自後
      方追撞或係自左邊擦撞而倒地此點告訴人並無法指明，且
      證人謝萬基當時亦無目睹全程撞擊經過，此均固無疑問。
      然而，由於上開車輛於肇事後，證人謝萬基於聽聞聲響後
      ，曾外出到肇事地點查看，又確曾目睹某一藍色有布棚之
      自小貨車由沿南京路79巷向西駛離，由其聽聞聲響後立即
      出而查看且又適正目睹某一藍色有布棚之自小貨車離去，
      衡情證人謝萬基至現場查看時，該車禍被害人倒地位置與
      藍色有布棚之自小貨車行經而逐漸遠颺之位置，二者距離
      應屬接近而令一般人就該車禍與該漸漸行遠之自小貨車有
      一定之聯想，該時點又無其他可疑之車輛經過，故證人謝
      萬基始鎖定並知悉該藍色有布棚之自小貨車為肇事車輛，
      並因而騎機車自後追逐，其對所追逐之車輛應係肇事車輛
      此點應無誤認之可能。又證人謝萬基雖未能自後追獲或當
      場記下車號，但其追逐期間有一婦人記下ＷＮ－2303號車
      號並告知證人謝萬基該車輛係肇事車輛，而經謝萬基提供
      線索予警方且經警方查詢系爭車牌ＷＮ－2303號確實配屬
      一藍色有棚之自小貨車，此亦有車輛照片10張在卷可參（
      警卷第13頁以下），此核與證人謝萬基前開所證之：我追
      逐之肇事車輛是藍色有棚之自小貨車之特徵相符。堪認證
      人謝萬基及該名婦人應無誤認之虞；告訴人復指述係遭某
      藍色之貨車撞擊，此並與證人謝萬基所稱：出外查看時某
      藍色有棚之貨車疾駛離去，我加以追逐等語之事亦相吻合
      。堪認該車號ＷＮ－2303號自小貨車當時確實係遭追逐之
      車輛，應無疑問，而該車輛於告訴人遭撞擊之90年9 月29
      日上午10時50分許當時亦確實正由被告所行駛且經過該現
      場之情，此亦據被告於本院更一審訊問時坦認確有於90
      年9 月29日上午10時50分許駕駛藍色有棚之自小貨車途經
      屏東縣潮州鎮○○路79巷口等語相符，是被告稱雖有行經
      該現場，但沒有看見什麼車禍云云，已不足信。
（二）證人謝萬基證稱：我聽聞聲響後出外查看時，某藍色有棚
      之貨車疾駛離去等語，及被告甲○○坦承於案發當日行經
      肇事現場而所駕駛之車輛亦為車型及顏色相符之貨車，案
      發時地車輛並非全無往來一情，雖經證人謝萬基、梁鐘陽
      供述在卷（見原審卷第91頁），衡情案發地點屏東縣潮州
      鎮○○路79巷，既係供人車通行之巷道，或多或少偶而亦
      會有人車經過，固為常情，然案發之剎那時間點並不當然
      正好有車輛經過，遑論係與被告甲○○所駕駛之同型、同
      有布棚，更同係車體藍色之自小貨車。本件告訴人乙○○
      指證係遭藍色貨車撞擊，且證人謝萬基目睹一藍色有棚之
      自小貨車離開現場，而不詳姓名婦人所記下之車號，經查
      又係配屬藍色之自小貨車，更為被告甲○○所駕駛而經過
      該肇事處所，而被告被指為肇事車輛而遭證人謝萬基追逐
      之時，衡情為車禍剛剛發生之際，由發生車禍到證人謝萬
      基追趕可能之肇事車輛，其間經過之時間應甚短暫，若謂
      有2 部藍色、有棚、同型之自小貨車均正好路過肇事地點
      ，此機率應甚為微小，故2 部以上同型之自小貨車先後通
      過肇事現場而被告甲○○遭受誤認之可能，顯然微乎其微
      。
（三）證人謝萬基證稱：案發後有人提供抄錄本件車牌號碼紙條
      交付警員梁鐘陽等語，並經證人警員梁鐘陽證實如前，而
      究由何人提供該紙條，證人謝萬基於偵查中陳稱：後來有
      一位我不認識的婦人拿一張記有車牌號碼的紙張給我說是
      發車禍的車輛，因她看到我在追肇事車子等語（見偵查卷
      第17頁反面）；謝萬基於原審訊問時則稱：我騎機車去追
      肇事車子，直走追了一段，就沒有追了，我回來早就有人
      寫了一張書有肇事車輛車牌的紙條放在桌上，當時我家有
      很多人在泡茶，該張紙條是跟我泡茶的人說是肇事車輛的
      車牌等語（見原審卷第71頁），證人謝萬基交給警員之紙
      條究係目擊者親自交付並告知為肇事車輛車牌？抑為該目
      擊者交給他人再轉交與證人謝萬基，並轉述係肇事車輛車
      牌？證人謝萬基雖所述前後不一，但確係有人交付記有車
      牌號碼之紙條，而證人乃提供予警方查證，此基本事實證
      人謝萬基之供詞則無不同，而警方確實因而循線查獲被告
      ，被告亦坦承有於案發時日駕車途經該處，堪認該不詳婦
      人交付之紙條其上記載ＷＮ－2303號並直認該車輛為肇事
      車輛，並非無據，又系爭車輛係鄭秀美所有，當時正好借
      予被告行駛，此據證人鄭秀美於警詢時供陳在卷（警卷第
      7 頁）。而被告甲○○行駛該車衡情證人謝萬基及該不詳
      之婦人自始應無知悉之可能，故其應無蓄意誣指車號ＷＮ
      －2303號車輛為肇事車輛或蓄意誣指被告甲○○為肇事逃
      逸之人之可能。
（四）告訴人於警訊指陳案發當時駕駛機車沿屏東縣潮州鎮○○
      路79巷由西往東行駛時，左側遭受撞擊因而倒地等語（見
      警卷第4 頁），警員梁鐘陽遂依據告訴人所述，在道路交
      通事故調查報告表上標示告訴人由西向東之車行方向一節
      ，亦經告訴人、證人梁鐘陽供述在卷（見原審卷第17頁、
      第19頁）。嗣經原審法院至案發現場履勘時，經告訴人現
      場指明其行進方向核對事故現場圖後發現，告訴人行進方
      向應是由東向西行駛之事實，有原審勘驗筆錄在卷可證（
      見原審卷第70頁）。又經本院受命法官會同雙方前往現場
      勘驗，雙方是沿79巷由東往西同方向行駛，此有現場拍攝
      之照片可憑（見本院卷第124 頁）。堪認告訴人原先指陳
      由西向東行駛，應是告訴人誤認方向所致，屏東縣警察局
      潮州分局並於92年4 月18日潮警交字第0920012464號函附
      更正之道路交通事故現場圖1 份在卷足稽（見原審前審卷
      第30頁）。至於被撞擊之正確位置，雖告訴人或稱自後被
      追撞、或稱自左方被撞其指陳有所出入，然因陡然發生車
      禍，告訴人並因而受傷昏迷倒地，此據告訴人陳明在卷，
      其案發之一剎那時間無法分辨清楚被撞方向，亦屬常情。
      又證人梁鐘陽於原審審理時證稱：依據處理車禍的經驗，
      地上的刮痕應該不是同一行進方向造成等語，然其判斷之
      依據何在，則未見證人梁鐘陽提出任何專業之說明，且與
      被告甲○○及告訴人所供其車輛行經之方向均有不符，本
      院就證人梁鐘陽所證稱：地上的刮痕應該不是同一行進方
      向造成之語，爰不加以斟酌。況告訴人係遭撞擊之人，實
      亦無蓄意隱匿其行車方向之必要。又證人梁鐘陽於原審審
      理時又證稱：小貨車右車頭及右車尾有擦撞痕跡，告訴人
      騎乘之機車老舊，亦無法依機車車損狀況推斷機車遭撞位
      置等語（見原審卷第19頁、第21頁、第92頁），而告訴人
      亦供稱：該機車於車禍後即已被人遷走不見了等語（見本
      院上訴審卷第24頁），證人梁鐘陽雖證稱：經肇事現場附
      近住家謝萬基告訴肇事車輛車牌才查出該肇事車輛，而被
      告所駕駛之小貨車右前側確有擦撞痕跡等語。被告甲○○
      雖辯稱系爭擦撞痕跡係舊痕，與本案無關，迭對系爭貨車
      右前側擦撞痕跡是否是本件車禍造成，迭有爭執。經查：
      依道路交通事故現場圖及現場相片所顯示：告訴人機車遭
      撞後機車車頭向西車身向右倒臥，鄰近機車倒臥處右後側
      遺留一小段東西向刮地痕跡，機車倒臥處與刮地跡痕間無
      何刮痕，而告訴人於原審指陳：肇事車輛與其同向行駛，
      遭撞後旋轉倒地等語（見原審卷第17頁），又系爭被告甲
      ○○所駕駛之小貨車右前方保險桿及右後輪後方擋泥板上
      遺留擦刮痕之藍色漆與告訴人所乘騎機車引擎蓋之藍色漆
      乍看其顏色似相一致（警卷第14頁、第10頁照片），但案
      發當時承辦人員並無刮取該自小客車所遺留擦刮痕之藍色
      漆與告訴人機車之漆色加以科學鑑定二者是否屬於相同之
      漆色，且依據警卷照片以觀，亦無法遽以判斷該自小貨車
      所遺留擦刮痕係陳舊痕跡或係新痕；固然以同型機車之高
      度與該自小貨車之高度，勘驗、衡量、比對，如有正確之
      機車離地距離以及貨車之擦痕對地距離，理論上係可以判
      斷該小貨車右側所遺留之可疑痕跡，是否是因擦撞本件告
      訴人機車所造成，然因自案發迄今已經過4 年餘，系爭自
      小貨車外貌有無任何改變？當時自小客車所遺留擦刮痕之
      藍色漆之位置能否確認，此已有疑問。又告訴人當時騎乘
      機車時，其車頭有無左偏或右偏，迄今應已無證據認定，
      而因騎機車時，如突然遇到緊急狀況，駕車者一時無法把
      持住機車車頭，而令車頭有偏向左、右任何一方，則亦有
      可能。又於車頭有偏向左、右任何一方之時，則其機車之
      離地高度多少自有差異，能否加以精確比對，衡情亦有技
      術上之困難。況告訴人之機車已經失竊，此經告訴人陳述
      明確如前所述，證人屏東縣警察局潮州分局警員亦供稱告
      訴人車輛老舊，無法確認撞擊點等語，已如前述。故經就
      被告所駕駛上開自小貨車縱然再次勘查，仍無法確認被告
      甲○○駕駛之自小客車上之擦刮痕係與告訴人之車輛相碰
      撞而造成，但縱然無法精確認定兩車之擦撞點，但仍難據
      為被告無肇事逃逸之有利被告甲○○之認定。再依據卷附
      現場倒地之機車毀損照片觀之，該機車左後側引擎蓋幾乎
      完全破裂脫落（包括左車尾及左後側），僅見內部大片電
      路及線圈，且左側腳踏板前之擋風板亦嚴重破損（警卷第
      10頁機車照片），觀機車左側受損嚴重，故應以告訴人所
      稱遭人自左後側撞擊較為可採，蓋依據一般道路駕駛之習
      慣，汽車多行駛中間或內側車道而機車多行駛於右邊外側
      車道，亦即汽車多行駛於機車之左邊，此與告訴人所稱被
      人從機車之左邊撞擊相符，而機車遭撞擊後，車頭會否打
      轉或左右搖晃無法把持，駕駛人第一時間會如何反應或幫
      助自己避免倒地受傷，衡情每人反應不一，撞擊力量之大
      小亦應有所影響，亦即機車若左側遭撞擊，該車體會向左
      或右倒地，應無一定規則。是本案告訴人係因同向行駛之
      被告甲○○駕駛系爭自小貨車因未保持二車併行之安全距
      離而遭撞擊倒地，已如前述，故雖無法確認撞擊點，仍足
      以認定被告甲○○應係自告訴人之左後方而來而擦撞告訴
      人之機車左後側方，應可認定。又該機車已十分老舊，此
      有警卷第10頁之照片可憑，則該機車被撞倒地後，其車前
      之藍子，黃色塑膠板遭擠壓因老舊損壞亦有可能，辯護人
      謂該機車頭有損壞，是前面遭撞云云，自非可採。
（五）被告甲○○於案發後委託證人陳添財居間與告訴人洽談和
      解，被告初願賠償告訴人5 萬元，提高至10萬元後協調不
      成等情，經被告甲○○自承在卷，核與證人陳添財證稱：
      「有一次在醫院時，幫忙被告與告訴人2 人居中協調車損
      賠款事宜，當時被告表示願賠告訴人5 萬元，但告訴人要
      求40萬元，後來被告願賠10萬元，告訴人仍不接受而協調
      不成立」等語之情節相符（見偵查卷第18頁），雖被告甲
      ○○於偵查、原審及本院審理時均一再表示該項洽談和解
      ，係為求解決事情，並非表示確有駕車肇事，欲以保險之
      給付解決，係息事寧人云云，然被告如明知未與告訴人發
      生車禍，何以主動、自願賠償告訴人？自與一般常理有違
      ，況賠償金額10萬元更非小數目，如其並無肇事，則其何
      以願意受此損失？被告甲○○雖另辯稱：倘若我有撞傷告
      訴人並且肇事逃逸之犯行，當鄭秀美前來告知之時，我豈
      會安然在家中睡覺而無任何驚慌云云，然查被告甲○○於
      肇事逃逸之時衡情並不確定有無目擊證人或其目擊之過程
      如何，故縱然其未有驚懼之表現，亦未必違反常情，是其
      上開所辯，亦無法遽以作為有利於被告之認定。
    綜上所述，因被告甲○○駕車當時有路經肇事地點，又被民
    眾記下車號，被告所駕車之外觀又與逃逸之肇事車外觀相符
    ，被告甲○○又先主動央人請求和解，應認是被告肇事後逃
    逸，事證明確，被告甲○○所辯係卸責之詞，不足採信，其
    犯行已堪認定。
二、被告甲○○駕駛動力交通工具肇事，致人受傷而逃逸，核其
    所為，係犯刑法第185 條之4 之駕駛動力交通工具肇事致人
    受傷而逃逸罪。
三、又被告甲○○行為後，刑法、刑法施行法分別已於94年2 月
    2 日、95年6 月14日修正公布，並均自95年7 月1 日施行，
    參酌最高法院95年5 月23日刑事庭第8 次會議決議，應依刑
    法第2條 第1 項之規定，為下列新舊法比較：
（一）修正前刑法第33條第5 款規定：「罰金：1 元以上。」修
      正後該款規定「罰金：新台幣1000元以上」，是比較新舊
      法結果，以舊法較有利於行為人。
（二）易科罰金之折算標準，經適用修正前刑法第41條、修正前
      罰金罰鍰提高標準條例第2 條（現已刪除）及現行法規所
      定貨幣單位折算新臺幣條例第2 條之結果，最高得以銀元
      300 元即新臺幣900 元折算1 日，依修正後刑法第41條之
      規定，則係以新臺幣1000元、2000元或3000元折算一日，
      比較結果，自以舊法有利於被告甲○○。
    以上經綜合比較結果，新法對被告甲○○並非有利，應依刑
    法第2條 第1 項前段之規定，應適用行為時法即修正前之刑
    法處斷之，附此敘明。
四、原審不察，遽諭知無罪，尚有未洽，檢察官上訴指摘原判決
    不當，為有理由，自應予撤銷改判，審酌被告甲○○之素行
    、智識程度，駕駛車輛極為輕率，駕車肇事致人受傷後仍執
    意逃逸，對於受害人生命、身體及求償權之行使危害非輕，
    且犯後猶飾詞狡辯，未見悔意，犯後態度不佳等一切情狀，
    爰仍依本院前審所判量處有期徒刑10月。又被告甲○○犯罪
    時間，在中華民國96年4 月24日以前，所犯肇事逃逸罪刑，
    合於減刑條件，應依中華民國96年罪犯減刑條例規定減刑二
    分之一為有期徒刑5 月，並諭知如易科罰金，以銀元3 百元
    即新台幣9 百元折算1 日。
據上論斷，應依刑事訴訟法第369 條第1 項前段、第364 條、第
299 條第1 項前段，刑法第185 條之4 ，第2 條第1 項前段、修
正前刑法第41條第1 項前段，修正前罰金罰鍰提高標準條例第2
條前段，中華民國96年罪犯減刑條例第2 條第1 項第3 款、第7
條第1 項、第2 項、第10條第1 項，判決如主文。
本案經檢察官許美女到庭執行職務。
中    華    民    國    98    年    5     月  26    日
              刑事第六庭    審判長法  官  王憲義
                                  法  官  邱永貴
                                  法  官  張盛喜
以上正本證明與原本無異。
如不服本判決應於收受本判決後10日內向本院提出上訴書狀，其
未敘述上訴理由者，並得於提起上訴後10日內向本院補提理由書
狀（均須按他造當事人之人數附繕本）「切勿逕送上級法院」。
中    華    民    國    98    年    5     月  26    日
                                  書記官  黃一秋
附錄本件判決論罪科刑法條：
附錄法條:刑法185條之四
中華民國刑法第185條之4
駕駛動力交通工具肇事，致人死傷而逃逸者，處六月以上五年以
下有期徒刑。


司法院資訊處製作；財團法人民間司法改革基金會備份。
